臺灣臺北地方法院交通事件裁定　　　　 94年度交聲字第326號
異議人即
受處分人　甲○○
上列異議人即受處分人因違反道路交通管理處罰條例案件，對於
臺北市交通事件裁決所中華民國94年3月31日所為之二處分（原
處分案號：北市裁二字第裁22-ACV471261號、北市裁二字第裁22
-AMO453495），聲明異議，本院裁定如下：
    主  文
異議均駁回。
    理  由
一、按汽車駕駛人，行經有燈光號誌管制之交岔路口闖紅燈者，
    處新臺幣（下同）1800元以上5400元以下罰鍰，且汽車駕駛
    人，駕駛汽車違反道路交通管理處罰條例第53條之規定者，
    除應依該條所規定之罰鍰處罰外，並應記違規點數3點，道
    路交通管理處罰條例第53條、第63條第1項第3款分別定有明
    文；另按汽車在禁止臨時停車處所不得停車，且交岔路口十
    公尺內不得臨時停車，道路交通安全規則第112條第1項第1
    款、第111條第2款分別定有明文，而汽車駕駛人停車時，有
    在禁止臨時停車處所停車之情形者，處新臺幣600元以上120
    0元以下罰鍰，道路交通管理處罰條例第56條第1項第1款亦
    明定之。
二、本件異議人即受處分人甲○○於民國94年1月24日晚間7時36
    分左右，駕駛車牌號碼6913-DM（原舉發通知單北市警交大
    字第ACV471261號及原裁決書北市裁二字第裁22-ACV471261
    號誤載為6913-DW）自用小客車，沿臺北市○○街北往南方
    向行駛至農安街與吉林路設有燈光號誌管制之交岔路口，明
    知其行進方向之燈光號誌係禁止通行之紅燈號誌，竟闖紅燈
    右轉進入吉林路沿東向西方向行駛，適為在該吉林路路段執
    勤之臺北市政府警察局中山分局圓山派出所員警蔡慶賢發現
    ，以受處分人有違反上揭道路交通管理處罰條例第53條之違
    規行為掣單舉發，嗣因受處分人拒絕簽收員警開立之舉發違
    反道路交通管理事件通知單，經員警在舉發通知單上載明受
    處分人拒絕簽收之事由後，依違反道路交通管理事件統一裁
    罰基準及處理細則第11條第1項第1款規定，視為受處分人已
    經收受該通知單。惟受處分人於應到案日期前向原處分機關
    提出申訴，經原處分機關轉請舉發單位即中山分局調查結果
    ，仍認受處分人有前述違規行為，原處分機關乃依上揭道路
    交通管理處罰條例第53條（原處分贅引第1項）、第63條第1
    項第3款（原處分漏引款）及違反道路交通管理事件統一裁
    罰基準表之規定，於94年3月31日裁處異議人罰鍰2700元，
    並計違規點數3點；又異議人即受處分人因不服上開執勤員
    警蔡慶賢之舉發，遂將上開車號汽車停放在農安街125巷口
    前屬交岔路口十公尺內禁止臨時停車處所，經員警告知已經
    執法完畢，應將車輛駛離受檢之處所，惟仍不聽員警之指示
    ，在場執勤之另一員警林恒廷遂於同日晚間7時57分另以拍
    照方式採證，並以受處分人有違反道路交通管理處罰條例第
    56 條第1項第1款規定之行為逕行掣單舉發，嗣受處分人收
    受通知單後，原處分機關遂請舉發舉發單位調查結果，仍認
    受處分人有上述違規行為之事實，原處分機關乃依上揭道路
    交通管理處罰條例第56條第1項第1款及違反道路交通管理事
    件統一裁罰基準表之規定，裁處受處分人罰鍰1000元（此部
    分罰鍰已完納）。
三、訊據受處分人矢口否認有任何違反道路交通管理處罰條例之
    行為，辯稱：「我車子由吉林路北往南的時候，吉林路上方
    的紅綠燈不是黃燈及紅燈，我是在正常的綠燈下右轉，員警
    的判斷是農安街已經變成綠燈，所以員警沒有看到我經過吉
    林路的燈號，．．．我被攔檢之後，我的第二張舉發單是在
    交岔路口十公尺內停車，我的車輛未經移動，我的車子是道
    路中間被攔檢，是員警叫我停在旁邊，當時所停放的位置絕
    對不是影響正常的行車路向，．．．」（參見94年4月28日
    本院訊問筆錄第3頁）等語，經查：
（一）受處分人駕駛車號6913-DM號自用小客車紅燈右轉之違規
      事實，業據證人即臺北市政府警察局中山分局圓山派出所
      警員蔡慶賢於本院調查時到庭結證稱：「（當時舉發的情
      形為何？）94年1月24日晚上7時36分，我們在臺北市○○
      街125巷口執行依分局規劃的交通稽查勤務，在這個時間
      有一部自小客車6913-DM由吉林路由北往南方向行駛至農
      安街口違規右轉，當時吉林路是紅燈，農安街是綠燈，我
      們看到當事人違規，我們就將其攔下，依法舉發並告知違
      規事項。．．．（當時農安街口的號誌是否剛剛轉成綠燈
      ？）農安街口已經是綠燈，不是剛剛轉成綠燈，受處分人
      的車輛是在紅燈狀態下右轉。」等語綦詳（參見94年4 月
      28日本院訊問筆錄第2頁）。
（二）又受處分人駕駛上開車號自用小客車在上開禁止臨時停車
      處所停車之違規事實，並據目擊證人蔡慶賢證述：「我們
      告訴他說臺北市的號誌沒有同時雙向綠燈，只要農安街是
      綠燈，吉林路上就是紅燈，受處分人當時沒有辦法接受我
      們的告發拒收紅單，現場我們就依交通管理處罰條例之規
      定告知其違規事項及到案時間地點等，現場當事人還是不
      願意離去，一直到晚上19時58分左右，我們告知他對他關
      於攔檢完畢，請他離開，避免影響警方在那邊執行的勤務
      ，他還是不願意離去，這時我另一個同事以受處分人還不
      願意離去，車輛擺放的地方影響執行及現場交通流向，另
      行拍照舉發，舉發的理由為車輛擺放的地點已經影響大眾
      的權利而舉發．．．（法官請證人繪畫現場舉發的相關位
      置圖並附卷）」、「（圖上車輛停放的位置，是否就是開
      立第二張舉發單的位置？）是的，受處分人經我們攔檢後
      ，有稍微移動位置，原來我們攔他的位置是在巷口，我開
      完單後，有請受處分人離開，受處分人有稍微移動他的車
      輛，就是圖上車輛停放的位置。」等語明確。
（三）按證人係臺北市政府警察局中山分局圓山派出所警員，亦
      為原處分機關所認定受處分人有上開闖紅燈之違規行為之
      原證人，及受處分人在禁止臨時停車處所停車之目擊證人
      ，其並到庭在本院法官面前以言詞供述本件訴訟上之待證
      事實─即受處分人有上揭違規行為之心證，且於本件卷存
      證據資料並無任何積極證據足以證明證人上開證詞係屬虛
      偽，亦無足以令人顯信證人證述為不可採之品性證據或前
      科證據存在，本院自不得僅以證人為本件指示開單告發受
      處分人之員警而全盤抹煞其在訴訟上所具有之證人資格及
      其證言之證明力，是以證人蔡慶賢之證述，應堪採信。
（四）復參酌受處分人於本院調查時亦自承員警於舉發當時曾明
      確告知其上開闖紅燈違規行為之舉發已經執法完畢，應將
      車輛駛離等語，及原舉發通知單上所載受處分人在禁止臨
      時停車處所停車之違規時間為94年1月24日晚間7時57分（
      原舉發通知單單號：北市警交大字第AM0000000號），距
      離上開另件闖紅燈違規行為之舉發時間為同日晚間7時36
      分（原舉發通知單單號：北市警交大字第ACV471261號）
      ，即受處分人於交岔路口十公尺內停車已經超過20分鐘，
      顯超出被攔停開單所需時間等情，足認受處分人係在闖紅
      燈行完畢之後，仍執意在交岔路口十公尺內禁止臨時停車
      之處所停車，影響員警執勤及交通車流，是受處分人辯稱
      係依員警指示停車，為一案兩判等語，應不足採。本件事
      證明確，受處分人之違規行為堪以認定。
五、綜上所述，受處分人確有於上揭時、地行經有燈光號誌管制
    之交岔路口闖越紅燈之違規行為，且受處分人亦確有在上揭
    時間在交岔路口十公尺內禁止臨時停車處所違規停車之行為
    ，從而原處分機關依前揭道路交通管理處罰條例第53條、第
    63條第1項第3款；第56條第1項第1款，以及道路交通管理事
    件統一裁罰基準表之規定，分別裁處受處分人罰鍰2700元、
    及罰鍰1000元，並計違規點數3點，核無違誤，本件受處分
    人之異議均為無理由，自應將其異議均駁回。
據上論斷，應依道路交通案件處理辦理第19條，裁定如主文。
中　　華　　民　　國　　94　　年　　7 　　月　　13　　日
　　　　　　　　　交通法庭法  官  胡宗淦
以上正本證明與原本無異。
如不服本裁定，應於送達後5日內，向本院提出抗告狀。
                          書記官  張耀鴻
中　　華　　民　　國　　94　　年　　7 　　月　　13　　日
